【裁判字號】    97,易,3023
【裁判日期】    971121
【裁判案由】    竊盜
【裁判全文】
臺灣臺北地方法院刑事判決              97年度易字第3023號
公  訴  人  臺灣臺北地方法院檢察署檢察官
被      告  甲○○
上列被告因竊盜案件，經檢察官聲請逕以簡易判決處刑（97年度
偵字第18255 號），本院認不宜逕以簡易判決處刑，改適用通常
程序審理，判決如下：
    主    文
甲○○竊盜，累犯，處有期徒刑肆月，如易科罰金，以新台幣壹
仟元折算壹日；又意圖為自己不法之利益，以無線方式盜用他人
電信設備通信，累犯，處有期徒刑月，如易科罰金，以新台幣
壹仟元折算壹日。應執行有期徒刑陸月，如易科罰金，以新台幣
壹仟元折算壹日。
    犯罪事實
一、甲○○甫自民國97年6 月22日起，受雇擔任臺北市○○區○
    ○街11號「排骨大王」快餐店之店員，竟意圖為自己不法之
    所有，於同年6月24日23時至翌（24）日8時間之某時許，在
    上址2 樓房間內，竊取該店人員乙○○所有而置放衣、褲口
    袋內如附表所示之行動電話3具（各含行動電話門號SIM 卡1
    枚如附表所示），得手後據為己有，隨即逃逸無蹤，嗣甲○
    ○將如附表編號三所示之行動電話典當得款新台幣1,000 元
    。甲○○復意圖為自己不法之利益，於同年6月25日9時36分
    42秒，利用其竊得如附表編號一所示之行動電話及內含之行
    動電話門號SIM 卡，撥打0000000000號行動電話門號與林湘
    樺通話，通信時間達59秒，以此無線之方式，而盜用臺灣大
    哥大股份有限公司之電信設備通信。嗣經乙○○於同年6 月
    25日8時許，在上址發覺其所有如附表所示之行動電話3具失
    竊，旋報警循線查悉上情。
二、案經被害人乙○○訴由臺北市政府警察局中正第一分局報告
    臺灣臺北地方方法檢察署檢察官偵查後，聲請逕以簡易判決
    處刑，本院認不宜逕以簡易簡易判決處刑，改適用通常程序
    審理。
    理    由
一、按被告以外之人於審判外之言詞或書面陳述，除法律有規定
    者外，不得做為證據；又被告以外之人於偵查中向檢察官所
    為之陳述，除顯有不可信之情況者外，得為證據，刑事訴訟
    法第159條第1項、第159條之1第2 項分別定有明文。再被告
    以外之人於審判外之陳述，雖不符同法第159條之1 至第159
    條之4 之規定，而經當事人於審判程序同意作為證據，法院
    審酌該言詞陳述或書面陳述作成時之情況，認為適當者，亦
    得為證據；當事人、代理人或辯護人於法院調查證據時，知
    有同法第159條第1項不得為證據之情形，而未於言詞辯論終
    結前聲明異議者，視為有前項之同意，同法第159條之5亦定
    有明文。是告訴人乙○○、證人林湘樺、林姚春代於警詢中
    之陳述，被告於本案言詞辯論終結前均未聲明異議，經審酌
    其言詞陳述作成之情況，係告訴人陳述其所有如附表所示之
    行動電話發現遭竊之事實，及證人林湘樺、林姚春代陳述門
    號0000000000號行動電話之申請、使用情形，衡情渠等陳述
    當無受到外力介入或自我價值判斷干擾之情狀，具可信之特
    別情狀，且屬適當，得為證據。至告訴人以證人身分及證人
    林湘樺於檢察官偵訊時所為之陳述，既經依法具結，且經被
    告在場表示意見，並無顯不可信之情況，亦得為證據，合先
    敘明。
二、上揭事實，業據被告甲○○於本院審理時坦承不諱，核與告
    訴人及證人林湘樺、林姚春代於警詢及檢察官偵訊時之陳述
    情節相符，復有通聯調閱查詢單4 紙及告訴人提出之如附表
    編號一、二所示行動電話包裝外盒影本2 紙、威寶電信行動
    電話服務申請書1 紙在卷可按，足認被告之自白確與事實相
    符，事證明確，其犯行洵堪認定。
三、核被告所為，係犯刑法第320條第1項之竊盜罪及電信法第56
    條第1 項以無線方式盜用他人電信設備通信罪。其違反電信
    法第56條第1 項之部分，檢察官起訴書雖未記載該罪之罪名
    ，但犯罪事實業已敘及，並經公訴檢察官補充被告亦成立該
    罪名，本院自得併予審酌。又被告所犯上開2 罪間，犯意各
    別，行為互殊，應予分論併罰。又被告前因違反妨害兵役治
    罪條例案件，經臺灣高雄地方法院於93年9 月30日以93年度
    簡字第4733號判處有期徒刑3 月，嗣於同年10月22日確定，
    經入監服刑，甫於94年2 月25日執行完畢（有臺灣高等法院
    被告前案紀錄表1紙在可稽），其受徒刑之執行完畢，5年以
    內再犯本案有期徒刑以上之罪，為累犯，應依刑法第47條第
    1 項之規定加重其刑。爰審酌被告被告年輕力壯，卻不思以
    正當方法謀生，甫任職該店即大膽在店內竊取他人財物，並
    予以盜撥通信使用，惟其已於本院審理中坦承犯行，所犯情
    節尚屬輕微，事後與告訴人達成和解，告訴人業已取回如附
    表編號一、二所示之行動電話，並由被告另購全新行動電話
    1 具返還告訴人一情，業經告訴人於本院審理中陳述甚詳，
    且有和解書1 紙在卷可證，被告亦於審理中當庭向告訴人鞠
    躬道歉，有本院97年11月4 日審判筆錄在卷足憑，再參酌被
    告犯罪之手段、智識程度等一切情狀，分別量處如主文所示
    之刑，並諭知易科罰金之折算標準，且定其應執行之刑。
據上論斷，應依刑事訴訟法第452條、第299條第1 項前段，電信
法第56條第1項，刑法第刑法第11條前段、第320條第1 項、第47
條第1項、第41條第1項前段、第2項、第51條第5款，刑法施行法
第1條之1，判決如主文。
本案經檢察官郭昭吟到庭執行職務
中    華    民    國    97    年    11    月    21    日
                  刑事第十八庭  法  官  彭慶文
上正本證明與原本無異。
如不服本判決，應於判決送達後10日內向本院提出上訴狀（應抄
附繕本）。告訴人或被害人如對於本判決不服者，應具備理由請
求檢察官上訴，其上訴期間之計算係以檢察官收受判決正本之日
期為準。
                                書記官  陳怡君
中    華    民    國    97    年    11    月    24    日
附錄法條：
中華民國刑法第320條
（普通竊盜罪、竊佔罪）
意圖為自己或第三人不法之所有，而竊取他人之動產者，為竊盜
罪，處5年以下有期徒刑、拘役或5百元以下罰金。
意圖為自己或第三人不法之利益，而竊佔他人之不動產者，依前
項之規定處斷。
前二項之未遂犯罰之。
電信法第56條
意圖為自己或第三人不法之利益，以有線、無線或其他電磁方式
，盜接或盜用他人電信設備通信者，處5年以下有期徒刑，得併
科新台幣150萬元以下罰金。
意圖供自己或第三人盜接或盜用他人電信設備通信，而製造、變
造或輸入電信器材者，處1年以上7年以下有期徒刑，得併科新台
幣3百萬元以下罰金。意圖供第三人盜接或盜用他人電信設備通
信，而販賣、轉讓、出租或出借電信器材者，亦同。
意圖供自己或第三人犯罪之用而持有前項之電信器材者，處3年
以下有期徒刑，得併科新台幣50萬元以下罰金。
第 1 項及第 2 項之未遂犯罰之。
附表：
┌──┬───┬───┬───────┬───────┐
│編號│廠  牌│型  號│序          號│內含SIM卡門號 │
├──┼───┼───┼───────┼───────┤
│ 一 │SAMSUN│E258  │00000000000000│臺灣大哥大0920│
│    │G     │      │5號           │363322號      │
├──┼───┼───┼───────┼───────┤
│ 二 │SAMSUN│J758  │00000000000000│臺灣大哥大0958│
│    │G     │      │2號           │367952號      │
├──┼───┼───┼───────┼───────┤
│ 三 │LG    │      │不詳（USIM識別│威寶電信098666│
│    │      │      │碼：000000000-│9368號        │
│    │      │      │00000-0000000 │              │
│    │      │      │號）          │              │
└──┴───┴───┴───────┴───────┘


司法院資訊處製作；財團法人民間司法改革基金會備份。
